臺灣板橋地方法院刑事判決　　　　　　　　　　　　九十一年度易字第一三九六號
　　公　訴　人　臺灣板橋地方法院檢察署檢察官
　　被　　　告　乙○○
右列被告因違反電子遊戲場業管理條例案件，經檢察官聲請簡易判決處刑（九十一年
度偵字第四六四二號）及移
常程序判決如左：
    主  文
乙○○違反未依電子遊戲場業管理條例規定辦理營利事業登記者，不得經營電子遊戲
場業之規定，處有期徒刑參月，如易科罰金，以參佰元折算壹日。
附表所示之電子遊戲機具貳拾捌部均沒收。
    事  實
一、乙○○係設於臺北縣永和市○○路七號超峰育樂有限公司（下稱為超峰公司）及
    米琪娛樂有限公司（下稱為米琪公司）負責人，明知未依電子遊戲場業管理條例
    規定，辦理營利事業登記證者，不得經營電子遊戲場業，竟於民國九十一年二月
    五日起，在上址設置如附表所示利用電子操縱以顯示聲光影像、圖案、動作之電
    子遊戲機具二十八部，供不特定顧客以現金每新臺幣（下同）五元兌換代幣一枚
    把玩，而經營電子遊戲場業。嗣於同年月六日下午七時十分許為警查獲，並起獲
    如附表所示之電子遊戲機二十八部，經警將查扣之電子遊戲機均交由乙○○保管
    ；然乙○○並未因此而停止該電子遊戲場之經營，仍以前開遭查獲而由其保管之
    電子遊戲機二十八部繼續經營該電子遊戲場，並再增加設置不詳數量、內容之電
    子遊戲機營業，其後於九十一年三月十九日二十一時二十分許，再為臺北縣政府
    聯合查報小組查獲。
二、案經臺北縣政府函由臺灣板橋地方法院檢察署檢察官偵查聲請簡易判決處刑及移
    送併案審判，本院三重簡易庭認本件應行通常程序而移由普通庭審理。
    理  由
一、訊之被告乙○○對於擔任超峰公司及米琪公司負責人，於右揭時地經營電子遊戲
    場業及遭查獲之事實，固均坦認不諱，惟尚辯以已辦理公司登記並納稅，亦不知
    擺設哪些機具係屬違法云云，並提出娛樂稅核定稅額繳款書、營業稅查定課徵核
    定稅額繳款書、臺北縣政府建設局變更使用執照為證。惟查：被告係超峰公司及
    米琪公司負責人，於九十一年二月五日起，在上址設置如附表所示利用電子操縱
    以顯示聲光影像、圖案、動作之電子遊戲機具二十八部，供不特定顧客以每枚五
    元之代價兌換代幣把玩，而經營電子遊戲場業，嗣於同年月六日下午七時十分許
    為警查獲，並起獲如附表所示之電子遊戲機二十八部，經警將查扣之電子遊戲機
    均交由被告保管，被告仍以前開遭查獲而由其保管之電子遊戲機二十八部繼續經
    營該電子遊戲場，並再增加設置不詳數量、內容之電子遊戲機營業，而於九十一
    年三月十九日二十一時二十分許，再為臺北縣政府聯合查報小組查獲等情，為被
    告自承在卷，核與證人即臺北縣政府稽查人員丙○○、甲○○之證述，及為警查
    獲當時在場之客人陳宏揚、楊保源、鄭嘉樺、李允中及受被告僱用支薪擔任現場
    負責人而非共同經營該電子遊戲場之廖崇凱在警訊中之供述一致。又被告經營右
    揭超峰公司及米琪公司開設電子遊戲場，僅超峰公司部分向主管機關臺北縣政府
    辦理營利事業登記，惟其登記營業項目中並不含電子遊戲場業，而米琪公司部分
    ，雖該公司登記之所營事業中包含電子遊藝場業，然迄今仍未向臺北縣政府申請
    辦理電子遊戲場之營利事業登記，此亦臺北縣政府九十一年六月十八日北府建商
    字第○九一○二九三四五六號函及所附超峰公司基本資料查詢報表、營利事業登
    記抄本、經濟部公司執照等可資佐憑，足證被告確係未依電子遊戲場業管理條例
    規定，辦理營利事業登記證而經營該電子遊戲場。被告雖仍執上詞置辯，然超峰
    公司之營利事業登記證中已明確載有「不得經營電子遊戲場業」之字樣，而米琪
    公司之公司執照所營事項欄則載明「1.Ｊ七○一○一○電子遊藝場業。（上項業
    務之經營應遵照有關法令辦理）」，均已明確指示不得經營電子遊戲場業及尚須
    另行依法辦理等內容，是以被告就經營電子遊戲場業應依電子遊戲場業管理條例
    辦理營利事業登記之規定，自難諉為不知，亦不因其納稅與否而有所影響，所辯
    應屬事後圖卸之詞，不足採信。此外，復有現場相片六幀、機具擺放現場圖、代
    保管條、臺北縣政府聯合查報小組稽查電子遊戲場業紀錄表及現場圖可為佐證，
    本件事證明確，被告犯行堪予認定。
二、按未依電子遊戲場業管理條例規定辦理營利事業登記者，不得經營電子遊戲場業
    ；又違反第十五條規定者，處行為人一年以下有期徒刑、拘役或科或併科新臺幣
    五十萬元以上二百五十萬元以下罰金，電子遊戲場業管理條例第十五條、第二十
    二條分別定有明文。查本案被告乙○○未依規定辦理營利事業登記，即擺設電子
    遊戲機供不特定客人把玩，擅自經營電子遊戲場業，核其所為係違反電子遊戲場
    業管理條例第十五條之規定，應依同條例第二十二條規定處罰。被告於九十一年
    二月六日為警查獲後至九十一年三月十九日再遭查獲之期間內經營電子遊戲場之
    行為雖未據起訴，然此與經起訴之部分係同一經營行為，乃單純一罪，仍為起訴
    效力所及，本院依法應併為審判。爰審酌被告未經辦理營利事業登記，即經營電
    子遊戲場業，其犯罪之動機、目的、手段、智識程度、造成之危害及犯罪後之態
    度等一切情狀，量處如主文所示之刑，並諭知易科罰金之折算標準，以示懲儆。
三、附表所示之電子遊戲機具共二十八部，係被告所有供本件犯罪所用之物，應依刑
    法第三十八條第一項第二款規定，宣告沒收。另被告第二次遭查獲時，臺北縣政
    府聯合查報小組並未查扣其機具，被告則自承該次查獲之機具除第一次遭警查獲
    後交其代保管如附表所示之電子遊戲機外，尚有其他數量、內容不詳之機具等語
    （參本院九十一年六月十四日訊問筆錄），此等在第一次查獲後始行加入營業之
    電子遊戲機既數量及內容均為不明，自無從特定其客體而為沒收之諭知，附此敘
    明。
據上論斷，應依刑事訴訟法第四百五十二條、第二百九十九條第一項前段、電子遊戲
場業管理條例第二十二條，刑法第十一條前段、第四十一條第一項、第三十八條第一
項第二款、罰金罰鍰提高標準條例第二條，判決如主文。
中      華      民      國      九十一      年      七    月    十七    日
                                  臺灣板橋地方法院刑事第二庭
                                          法  官  楊  博  欽
右正本證明與原本無異。
如不服本判決，應於判決送達後十日內，向本院提出上訴狀。
                                          書記官  潘  文  賢
中      華      民      國      九十一      年      七    月    十七    日
附錄本案論罪科刑法條全文：
電子遊戲場業管理條例第二十二條：
  違反第十五條規定者，處行為人一年以下有期徒刑、拘役或科或併科新臺幣五十萬
  元以上二百五十萬元以下罰金。
附表：
┌──┬──────────┬───────┐
│編號│電子遊戲機名稱      │   數    量   │
├──┼──────────┼───────┤
│ 一 │ＥＬＤＯＲＡＤＯ    │   五部       │
├──┼──────────┼───────┤
│ 二 │自動販賣機彈珠臺    │   六部       │
├──┼──────────┼───────┤
│ 三 │七七七金美滿        │   十部       │
├──┼──────────┼───────┤
│ 四 │金槌王              │   一部       │
├──┼──────────┼───────┤
│ 五 │抓娃娃              │   三部       │
├──┼──────────┼───────┤
│ 六 │ＫＫ貓娃娃機        │   三部       │
└──┴──────────┴───────┘
